臺灣高雄地方法院民事裁定　　　　　　　100年度聲字第244號
聲　請　人　黃萬來
相　對　人　簡永泰
上列當事人間聲請停止執行事件，本院裁定如下：
    主  文
聲請人供擔保新臺幣拾壹萬捌仟伍佰元後，本院一百年司執字第
一二五七二八號執行事件之強制執行程序，於本院一百年審訴字
二二二一號確認抵押權不存在等事件判決確定前應暫予停止。
    理  由
一、按有回復原狀之聲請或提起再審或異議之訴，或對於和解為
    繼續審判之請求，或提起宣告調解無效之訴，撤銷調解之訴
    ，或對於許可強制執行之裁定提起抗告時，法院因必要情形
    ，或依聲請定相當並確實之擔保，得為停止強制執行之裁定
    ，強制執行法第18條第2 項定有明文，而抵押權人聲請拍賣
    抵押物，經法院為許可強制執行之裁定而據以聲請強制執行
    ，抵押人如以該裁定前實體上之事由，而主張抵押權不存在
    提起訴訟，其情形顯較前述「對於許可強制執行之裁定提起
    抗告」為重，依舉重明輕之法理，並兼顧抵押人之利益，抵
    押人得依前開法條之規定，聲請為停止強制執行之裁定（司
    法院大法官會議釋字第182 號解釋參照）。又所謂必要情形
    ，係指不停止執行將發生不能或難以回復原狀之損害。有無
    必要之情形由法院依職權決定之。法院於決定時，應斟酌本
    訴是否顯無理由，將來勝訴後是否發生不能或難以回復之損
    害等，以決定是否應裁定停止執行。再法院依強制執行法第
    18條第2 項裁定准許停止強制執行所定之擔保金，係備供債
    權人因停止執行所受損害之賠償，其數額應依標的物停止執
    行後，債權人未能即時受償或利用該標的物所受之損害額，
    或其因另供擔保強制執行所受之損害額定之（最高法院87
    年度台抗字第529 號裁定參照）。
二、本件聲請人主張相對人以本院100 年度司拍字第443 號拍賣
    抵押物裁定為執行名義，聲請本院100 年司執字第12572 8
    號准予強制執行聲請人所有坐落高雄市○○區○○段933 之
    18號土地及其上門牌號碼高雄市○○區○○路116 巷6 弄9
    號未保存建物1 棟，所有權全部；惟聲請人與相對人並無抵
    押債權存在，抵押權亦為訴外人黃萬生虛偽設定，並已提起
    確認抵押權不存在之訴等情，業本院職權調取上開執行卷宗
    及本院100 年度審訴字第2221號確認抵押債權不存在等卷宗
    審閱後，認聲請人主張非顯無理由，且如繼續執行對聲請人
    權益認有難以回復之情事，是本院認聲請人是否受有詐欺之
    事實，未經民事法院於確認抵押權不存在之訴中為實體判決
    確定前，有停止該部分強制執行之必要，聲請人據此聲請停
    止執行，核與強制執行法第18條第2 項所稱之必要情形相符
    ，應予准許。
三、次查，本件相對人陳報之債權額為790,000 元，雖執行標的
    物僅土地部分之鑑定價格經本院委由蘇文翁建築師事務所鑑
    定為2,174,000 元，所設定之本金最高限額為79萬元，然相
    對人因停止執行可能受有之利息損害額即應以79萬元計算為
    宜（相對人於執行程序雖請求按年息5%計算，惟債權證明文
    件並無利息為年息20% 之約定，故不予加計），以聲請人所
    提之本件確認抵押權不存在情節之繁雜程度，預估至判決確
    定為止，需時約3 年期間，本院綜合上開判斷因素，認為擔
    保相對人未能及時受償所受之損害，聲請人應提供118,50 0
    元( 計算式：{790,000×5%×3=118,500}為擔保，始屬允洽
    ，爰酌定如主文所示擔保金額准許之。
四、依強制執行法第18條第2項，裁定如主文。
中    華    民    國   100    年    12    月    30    日
                  民事第三庭法  官  陳樹村
為正本係照原本作成。
如對本裁定抗告須於裁定送達後10日內向本院提出抗告狀，並繳
納裁判費新台幣1,000元。
中    華    民    國   100    年    12    月    30    日
                            書記官  葉姿敏